臺灣基隆地方法院刑事判決　　　　　　　 96年度訴字第649號
公　訴　人　臺灣基隆地方法院檢察署檢察官
被　　　告　甲○○
上列被告因毒品危害防制條例案件，經檢察官提起公訴（96年度
毒偵字第1706號），本院合議庭裁定由受命法官獨任進行簡式審
判程序，茲判決如下：
    主  文
甲○○施用第一級毒品，累犯，處有期徒刑捌月，扣案之第一級
毒品海洛因淨重零點零參公克沒收銷燬之，裝置上開第一級毒品
海洛因之包裝袋壹個沒收；又施用第二級毒品，累犯，處有期徒
刑肆月。應執行有期徒刑拾月，扣案之第一級毒品海洛因淨重零
點零參公克沒收銷燬之；裝置上開第一級毒品海洛因之包裝袋壹
個沒收。
    事實及理由
一、犯罪事實：
    甲○○前因施用毒品案件，經觀察、勒戒後，認有繼續施用
    毒品之傾向，送強制戒治，於93年4月9日戒治期滿，經臺灣
    基隆地方法院檢察署檢察官於民國（下同）93年4 月16日，
    以93年度戒毒偵字第16號為不起訴處分確定；又因施用毒品
    案件，經台灣基隆地方法院檢察署檢察官提起公訴，本院以
    95年度訴字第4號判處有期徒刑10月確定，於96年5 月2日縮
    刑期滿執行完畢。詎其仍不知戒除毒癮，復基於施用第一級
    毒品海洛因之犯意，於96年7月8日下午1 時許，在基隆巿深
    溪路36巷102 弄25號租處，以針筒注射之方式，施用第一級
    毒品海洛因1 次。又基於施用第二級品安非他命之犯意，於
    96年7月8 日下午1時許，亦在上址，將毒品安非他命置放在
    鋁箔紙上燒烤吸其煙霧之方式，施用第二級毒品安非他命1
    次。嗣為警於96年7 月8日17時30分許，在基隆市○○街251
    號前查獲，並扣得第一級毒品海洛因1 包淨重0.03公克，經
    採其尿液送驗結果，呈嗎啡及安非他命陽性反應。
二、程序事項：
    本件被告甲○○所犯者非為死刑、無期徒刑、最輕本刑為3
    年以上有期徒刑之罪或高等法院管轄第一審案件，其於準備
    程序進行中，先就被訴事實為有罪之陳述，經告知其簡式審
    判程序之旨，並聽取公訴人之意見後，本院依刑事訴訟法第
    273條之1第1 項之規定，裁定由受命法官獨任進行簡式審判
    程序，合先敘明。
三、認定事實所依據之證據及理由：
  (一)被告自白：被告於本院審理中自白其於前述時、地施用第一
    級海洛因及第二級毒品安非他命之犯行事實，其任意自白核
    與下列事證相符，應堪可採為證據。
  (二)尿液檢驗結果：台灣尖端先進先技醫藥股份有限公司濫用藥
    物檢驗報告1 紙，足證被告經警查獲後採集之尿液經檢驗結
    果，呈施用第一級毒品海洛因代謝後之嗎啡陽性反應，第二
    級毒品安非他命代謝後之安非他命陽性反應。
  (三)扣案物證：扣案之被告所有第一級毒品海洛因1包淨重0.03
    公克，有法務部調查局96年8月10日調科壹字第09623060900
    號鑑定書1 紙在卷可稽，及裝置上開第一級毒品海洛因之包
    裝袋1個可資佐證。
  (四)臺灣高等法院被告前案紀錄表在卷可按，足證被告確有如事
    實欄所載之觀察勒戒、徒刑執行等情形。
二、論罪及科刑之理由：
  (一)查海洛因、安非他命分係毒品危害防制條例所列管之第一級
    、第二級毒品，此為該條例第2條第2項第1款、第2款所明定
    。按犯毒品危害防制條例第10條施用毒品之罪者，檢察官應
    聲請法院裁定，令被告入勒戒處所觀察、勒戒，令勒戒處所
    陳報，認受觀察、勒戒人無繼續施用品傾向者，應即釋放，
    並為不起訴之處分；認有繼續施用毒品傾向者，則由檢察官
    聲請法院裁定令入戒治處所強制戒治，俟強制戒治期滿，再
    行釋放，並由檢察官為不起訴處分。惟依上揭規定觀察勒戒
    或強制戒治執行完畢釋放後，5 年內再犯施用毒品罪者，檢
    察官應依法追訴，毒品危害防制條例第20條第1項、第2項、
    第23條第2項分別定有明文。
  (二)核被告於初犯施用毒品案件後之5 年以內，再犯施用第一級
    毒品海洛因、第二級毒品安非他命之行為，係犯毒品危害防
    制條例第10條第1項之施用第一級毒品罪、同條第2項之施用
    第二級毒品罪。被告持有第一級毒品海洛因之低度行為，應
    為施用第一級毒品之高度行為所吸收，不另論罪。
  (三)被告所犯上開二罪間，犯意各別，行為互殊，罪名不同，應
    予分論併罰。
  (四)又被告前曾受事實欄所載有期徒刑之執行，有臺灣高等法院
    被告前案紀錄表在卷可稽，其於有期徒刑之執行完畢後，5
    年內再犯有期徒刑以上之罪，為累犯，應加重其刑。本院審
    酌被告犯罪之動機，曾有施用毒品前科仍不知悔改、戒除，
    一再持有、施用毒品，惟犯罪後坦承犯行，且所犯之施用毒
    品犯行乃戕害自己身心健康，尚未危及他人等一切情狀，分
    別量處如主文所示之刑，並定其應執行之刑。
  (五)扣案之第一級毒品海洛因淨重0.03公克，應依毒品危害防制
    條例第18條第1 項前段之規定，宣告沒收銷燬之。另扣案裝
    置上開第一級毒品海洛因所用之包裝袋1 個，雖非專供施用
    毒品之器具，惟係被告所有，供本案犯罪之所用之物，業據
    被告於本院審理時供明在卷，依刑法第38條第1項第2款之規
    定，宣告沒收。
據上論斷，應依刑事訴訟法第273條之1、第299條第1項前段，毒
品危害防制條例第23條第2項、第10條第1 項、第2項、第18條第
1項前段，刑法第11條前段、第47條第1 項、第51條第5款、第38
條第1項第2款，判決如主文。
本案經檢察官乙○○到庭執行職務
中　　華　　民　　國　　96　　年　　9 　　月　　27　　日
                  刑事第四庭法    官  齊潔
以上正本證明與原本無異。
對於本件判決如有不服，應於收受送達後10日內，向本院提出上
訴書狀，上訴於臺灣高等法院，並按他造當事人之人數附具繕本
。
中　　華　　民　　國　　96　　年　　9 　　月　　27　　日
                            書 記 官  王月娥
附錄論罪法條
毒品危害防制條例第10條
施用第一級毒品者，處 6 月以上 5 年以下有期徒刑。
施用第二級毒品者，處 3 年以下有期徒刑。
